臺灣桃園地方法院小額民事判決
111年度壢小字第83號
原      告  高潔瑄  
被      告  鄭書麟即私立華盛頓語文文理短期補習班



上列當事人間請求返還學費事件，於民國111年3月22日言詞辯論
終結，本院判決如下：
    主    文
原告之訴駁回。
訴訟費用新臺幣1,000元由原告負擔。
    理由要領
一、本件除下列理由要領外，依民事訴訟法第436條之18第1項規
    定，僅記載主文，其餘省略。
二、按當事人主張有利於己之事實者，就其事實有舉證之責任，
    民事訴訟法第277條前段定有明文。民事訴訟如係由原告主
    張權利者，應先由原告負舉證之責，若原告先不能舉證，以
    證實自己主張之事實為真實，則被告就其抗辯事實即令不能
    舉證，或其所舉證據尚有疵累，亦應駁回原告之請求（最高
    法院100年度台上字第415號判決意旨參照）。又補習班有下
    列情形者，應依下列規定辦理退費：三、因天災等不可抗力
    或不可歸責於補習班之事由，而有前二款之情形者，補習班
    應自事實發生日之次日起十日內，按事由發生後賸餘課程時
    數比例退還當期開班已繳之費用。但經學生同意以補課、提
    供授課錄影資料或其他適當方式處理者，不在此限；有第一
    項各款情事，學生自事實發生之日起仍繼續上課逾三次者，
    視為同意，短期補習班設立及管理準則第25條第1項第3款、
    第3項亦有明文（下稱補習班管理準則）。
三、原告主張原告之女於疫情三級警戒期間，無法至補習班上課
    ，被告遂提供線上教學，卻於教學後才告知原告繼續線上上
    課即視為合約繼續，惟原告不願參與線上課程，故依短期補
    習班設立及管理準則第25條規定，請求被告按比例退還2個
    月註冊費共新臺幣14,000元云云。觀被告提出之兩造line對
    話紀錄及原告之女於民國110年6月1日至同年月4日參與線上
    課程截圖，可見被告於110年5月27日即以line訊息通知原告
    將於6月開始線上教學，原告並依被告指示操作google meet
    ，參與4天線上課程。是被告因疫情之不可歸責事由致不能
    開班上課，固應按比例退還當期開班已繳之費用，惟被告已
    以線上課程之方式授課，且原告之女亦已上課逾3次，依上
    規定，已視為原告同意被告以線上課程之適當方式教學，被
    告自無庸退還註冊費。原告未能提出任何證據以實其說，則
    原告請求被告返還註冊費14,000元，即屬無據，不應准許。
中　　華　　民　　國　　111 　年　　4 　　月　　28　　日
                  中壢簡易庭      法  官  江碧珊
以上為正本係照原本作成。
如不服本判決，須以違背法令為理由，於判決送達後二十日內向
本庭（桃園市○○區○○路0 段000 號）提出上訴狀。（須按他
造當事人之人數附繕本）。如委任律師提起上訴者，應一併繳納
上訴審裁判費。
中　　華　　民　　國　　111 　年　　4 　　月　　28　　日
                                  書記官  張育誠